# 大额收益继续再请教

提问人：cpab 时间：2017-08-08 09:44:54
陈老师回复：“公司A向公司B购买全资子公司C100%股权时，C公司的净资产肯定存在评估增值，但由于C公司的房地产开发项目大部分由B公司的全资子公司D来完成，B公司处置股权的盈利体现在其子公司D的施工的利润中，故公司A取得C公司股权的成本为C公司的注册资本的金额”这一点如何解释？施工利润与资产增值是两回事，很难通过施工利润的形式完整取得全部资产增值收益。还是建议考虑A、B之间是否存在关联方关系，以及当初收购交易和出售交易各自的公允性，对当初定价的合理性获取适当的解释。”
再请教： 1 、股权的买卖方均不是关联方。 2 、在公司A向公司B购买其全资子公司C100%股权时，由于C公司只有一个在开发的项目，在开发项目的土地整理及安置房地建设是由B公司的全资子公司D来完成。 D公司承接C公司的在开发项目的土地整及安置房的建设时，价格也可以说按公允价确定的。 3 、 由于C公司只有这一个在开发项目，且开发项目的土地整理及安置房地建设由B公司的全资子公司D施工及建设，公司A和公司B协商按C公司的注册资本的金额转让C公司100%的股权。（我理解股权转让按注册资本的金额定价，是由于C公司的在建项目的土地整理及安置房的建设由B公司的全资子公司来完成，即C公司在开发项目的增值（土地的增值及安置房建设的增值，与D公司的土地整理及安置房的建设的产生的利润差不多，商品房的建设工作尚未开始) 4、由于公司A取得C公司股权的价格为C公司的注册资本，也即在C公司的合并时点净资产并没有增值，存货的评估增值，是要支付给公司D的，故存货按账面值为公允价值。（股权收购时，未评估，是双方协商的） 5 、公司A在买入公司C的股权几个月时，由于资金不足，将C公司的股权卖了，处置价为评估公司评估值（存货有了较大的增值），由于股权处置时C公司的账面净资产基本为注册资本，故A确认了大额收益。 同于公司A只持有数月，就确认了大额收益。从上面来看，我觉得似乎是合理的，但收益又比较大，比较纠结。谢谢！

回答人：chenyiwei
根据“4、由于公司A取得C公司股权的价格为C公司的注册资本，也即在C公司的合并时点净资产并没有增值，存货的评估增值，是要支付给公司D的”，是否说明A在收购C完成时，其合并报表层面应体现出该存货的增值，并确认一项对D的应付款项？如果是，则后续再转让C的股权时，转让收益就应扣除应支付给D的增值额，从而相应减少？还是建议梳理该交易的完整背景和账务处理，看看哪里有考虑不周之处，求得合理解释和计算。